福建金門地方法院民事裁定
110年度聲字第19號
聲  請  人  徐芷涵  
相  對  人  林東毅  
上列當事人間聲請停止強制執行事件，本院裁定如下：
    主  文
聲請駁回。
聲請程序費用由聲請人負擔。
    理  由
一、本件聲請意旨略以：
(一)聲請人原為門牌編號金門縣○○鎮○○000號房屋暨坐落金門縣○
    ○鎮○○段00000地號土地（下稱系爭房地）之所有權人。於民
    國104年1月22日遭母無權代理而將系爭房地所有權移轉登記
    予趙筱菱，趙筱菱復先於109年3月13日將系爭房地設定新臺
    幣（下同）720萬元之最高限額抵押權予相對人，用以擔保
    趙筱菱對於相對人現在（包括過去所負現在未清償）及將來
    在本抵押權設定契約書所定最高限額所負之借款債務，嗣於
    109年9月21日變更設定內容為擔保債權總金額為1,320萬元
    之抵押權，且擔保債權及種類為擔保債務人即鑫富成營造公
    司對於相對人現在（包括過去所負現在尚未清償）及將來在
    本抵押權設定契約書所定最高限額內所負之借款債務。
(二)聲請人前對趙筱菱提起請求塗銷所有權移轉登記之訴，經本
    院109年度重訴字第30號判決趙筱菱應將系爭房地以買賣為
    原因所為之所有權移轉登記予以塗銷，並回復登記為聲請人
    所有。又因趙筱菱將系爭房地設定抵押權予相對人之過程中
    存有諸多疑點而可認渠2人就系爭房地所設定之抵押權實係
    基於通謀虛偽意思表示所為，亦無抵押所擔保之借款債務存
    在，是聲請人爰再向本院提起請求確認抵押權不存在等訴訟
    ，刻由本院110年度重訴字第8號（平股）審理中。
(三)相對人前業向本院聲請拍賣系爭房地，經本院110年度司拍
    字第8號裁定准予拍賣系爭房地，並以裁定為執行名義而聲
    請強制執行程序，現由本院110年度司執字第4127號（丁股
    ）辦理中。據此，倘本院110年度司執字第4127號執行程序
    續行，勢難回復原狀，而對於聲請人之信譽、時間及財產等
    造成無法填補之損害。基此聲請人依強制執行法第18條第2
    項規定、司法院大法官會議解釋第182號解釋，聲請裁定供
    擔保停止執行等語。
二、按有回復原狀之聲請，或提起再審或異議之訴，或對於和解
    為繼續審判之請求，或提起宣告調解無效之訴、撤銷調解之
    訴，或對於許可強制執行之裁定提起抗告時，法院因必要情
    形或依聲請定相當並確實之擔保，得為停止強制執行之裁定
    ，強制執行法第18條第2項定有明文。準此，得聲請停止執
    行者，僅限於提起上開該條文所指之特定訴訟。另司法院大
    法官會議解釋第182號解釋，乃有關抵押權人持拍賣抵押物
    裁定聲請強制執行後，抵押人以該裁定成立前實體上之事由
    ，主張該裁定不得為執行名義而提起訴訟時得聲請停止強制
    執行。經查，本件聲請人所提確認抵押權不存在等之訴，非
    屬強制執行法第18條第2項所列得依法為停止執行裁定之訴
    訟；且其亦非系爭房地之抵押人，要與抵押人以該裁定成立
    前實體上之事由，主張該裁定不得為執行名義而提起訴訟時
    得聲請停止強制執行之情形有別，是聲請人主張依強制執行
    法第18條第2項規定、司法院大法官會議解釋第182號之意旨
    停止強制執行，並非可採，應予駁回。
三、依強制執行法第30條之1，民事訴訟法第95條、第78條，裁
    定如主文。
中　　華　　民　　國　　110 　年　　11　　月　　26　　日
                  民事第一庭    法　官　魏玉英
正本係照原本作成
如對本裁定抗告須於裁定送達後10日內向本院提出抗告狀，並繳
納抗告費新臺幣1,000元。如委任律師提起上訴者，應一併繳納
上訴審裁判費。
中　　華　　民　　國　　110 　年　　11　　月　　26　　日
                                書記官　施人夫